---
title: "Einflussfaktoren in einem Vatermodell"
subtitle: "Ausführungen aufgrund eines praktischen Beispiels"
author: "Peter von Rohr"
date: "`r Sys.Date()`"
output:
  tufte::tufte_html: default
  tufte::tufte_handout:
    citation_package: natbib
    latex_engine: xelatex
  tufte::tufte_book:
    citation_package: natbib
    latex_engine: xelatex
bibliography: skeleton.bib
link-citations: yes
---

```{r setup, include=FALSE}
library(tufte)
# invalidate cache when the tufte version changes
knitr::opts_chunk$set(tidy = FALSE, cache.extra = packageVersion('tufte'))
options(htmltools.dir.version = FALSE)
```

# Einleitung
In der traditionellen Zuchtwertschätzung gilt das Vatermodell gilt als Vorläufer des BLUP-Tiermodells. Bezüglich der Modellierung gibt es viele Analogien. Die Beschreibung der Modelle und die folgenden Beispiele sind dem Buch von [@Mrode2005] entnommen.


# Das Modell
Das Vatermodell ist ein gemischtes lineares Modell, wobei die Vatereffekte als zufällige Effekte modelliert werden. In Matrix-Vektor-Schreibweisen können wir das Modell wie folgt notieren.




```{r bib, include=FALSE}
sbiblio <- "skeleton.bib"
bref <- c(bibentry(
  bibtype = "book",
  author = person(c("R.","A."), "Mrode"),
  title = "Linear Models for the Prediction of Animal Breeding Values",
  chapter = "3",
  pages = "52ff",
  year = 2005,
  publisher = "CABI Publishing",
  key = "Mrode2005"
))
cat(paste0(toBibtex(bref), collapse = "\n"), file = sbiblio)
# create a bib file for the R packages used in this document
#knitr::write_bib(c('base', 'rmarkdown'), file = 'skeleton.bib')
```
